臺灣高等法院臺中分院刑事判決　　　　 96年度上訴字第798號
上　訴　人　臺灣彰化地方法院檢察署檢察官
上　訴　人
即　被　告　乙○○
　　　　　　　　　　現於臺灣嘉義監獄執行中
上列上訴人因被告毒品危害防制條例案件，不服臺灣彰化地方法
院95年度訴字第2060號中華民國96年2月9日第一審判決（起訴案
號：臺灣彰化地方法院檢察署95年度毒偵字第4647號），提起上
訴，本院判決如下：
      主  文
上訴駁回。
      事  實
一、乙○○前曾因違反槍砲彈藥刀械管制條例案件，經台灣彰化
    地方法院判處有期徒刑九月併科罰金新臺幣二萬元，上訴後
    ，經本院判決駁回上訴確定，入監執行，有期徒刑部分於民
    國 (下同)九十四年七月二十一日執行完畢，罰金部分經易
    服勞役接續執行於九十四年八月十二日期滿執行完畢。另因
    施用毒品案件，經法院裁定觀察勒戒，執行後認有繼續施用
    之傾向，經裁定送強制戒治，於九十三年五月二十五日執行
    完畢，翌日釋放。其後再因施用毒品案件，經本院判處有期
    徒刑一年二月，上訴後經最高法院於九十五年九月二十一日
    駁回上訴而確定（現在監執行中）。詎仍不知悔改，復基於
    施用第一級毒品海洛因之犯意，於九十五年十月十六日晚上
    七時許，在彰化縣員林鎮○○里○○路二十六巷一號住處，
    以將海洛因摻水，再以針筒注射手臂之方式，施用第一級毒
    品海洛因一次。嗣於九十五年十月十八日上午十一時許，為
    警持法院核發之搜索票於上址執行搜索，經其同意由警採尿
    送驗，結果呈嗎啡陽性反應而查悉上情。
二、案經彰化縣警察局和美分局報告臺灣彰化地方法院檢察署檢
    察官偵查起訴。
      理  由
一、訊據被告乙○○坦承有施用毒品海洛因之事實，惟辯稱：係
    九十五年十月十八日上午六、七時施用云云，然查被告於警
    訊、原審中均坦承於九十五年十月十六日晚上七時許施用，
    其於本院審理中改稱九十五年十月十八日上午施用顯與事實
    不符，應以被告於警訊、原審中所述較符合事實，被告坦承
    施用毒品海洛因核與被告為警查獲後所採尿液送驗結果確呈
    嗎啡陽性反應相符，有詮昕科技股份有限公司濫用藥物尿液
    檢驗報告一紙在卷可參，被告自白與事實相符，應可採信。
    又被告前因違反毒品危害防制條例案件，經法院裁定送觀察
    、勒戒後，認有繼續施用毒品之傾向，經裁定令入戒治處所
    施以強制戒治，於九十三年五月二十五日執行完畢，次日釋
    放，有台灣高等法院被告前案紀錄表在卷可按。本件事證明
    確，被告犯行應堪認定。
二、按海洛因係毒品危害防制條例所定之第一級毒品，不得非法
    施用。核被告所為，係犯毒品危害防制條例第十條第一項之
    施用第一級毒品罪，被告持有第一級毒品之低度行為為施用
    之高度行為所吸收，不另論科。又被告於前因違反槍砲彈藥
    刀械管制條例案件，經台灣彰化地方法院判處有期徒刑九月
    併科罰金新臺幣二萬元，上訴後，經本院判決駁回上訴確定
    ，入監執行，有期徒刑部分於九十四年七月二十一日執行完
    畢，罰金部分經易服勞役接續執行於九十四年八月十二日期
    滿執行完畢，有台灣高等法院被告前案紀錄表在卷可憑，五
    年以內故意再犯本件有期徒刑以上之罪，為累犯，依刑法第
    四十七條第一項之規定加重其刑，原審審酌被告之素行、施
    用毒品之次數、施用毒品對於公共秩序與社會安全之潛在危
    害及犯罪後之態度等一切情狀，依毒品危害防制條例第十條
    第一項、刑法第十一條前段、第四十七條第一項，判處被告
    有期徒刑一年三月，核其認事、用法、量刑均無不當，被告
    以原審量刑過重為由上訴及檢察官以原審未就被告另於九十
    五年十二月二十一日十九時三十分許，在彰化縣員林鎮○○
    里○○路○段四四六巷二十六號施用一次海洛因之事實併審
    不當為由上訴，均無理由 (見後述 )，咸應予駁回。
三、台灣彰化地方法院檢察署檢察官併辦意旨略以：被告乙○○
    另於九十五年十二月二十一日下午七時三十分許，在彰化縣
    員林鎮○○里○○路○段四四六巷二十六號，以將海洛因加
    水混合後再由針筒注射手臂之方式，施用第一級毒品海洛因
    一次，認被告此部分另犯毒品危害防治條例第十條第一項之
    罪嫌云云。按犯罪事實應依證據認定之，無證據不得認定犯
    罪事實，刑事訴訟法第一百五十四條第二項定有明文；又被
    告之自白不得作為有罪判決之唯一證據，仍應調查其他必要
    之證據以察其是否與事實相符，刑事訴訟法第一百五十六條
    第二項定有明文，再一般吸食或施打毒品，八小時內約有百
    分之八十量於尿中排出，二十四小時後剩餘量之百分之九十
    再排出，七十二小時後仍有微量排出，因人體代謝差異，其
    代謝時間慢者，於一百二十小時內，利內較具公信力之儀器
    (如氣相層析質譜儀)，仍可能被檢測出，有憲兵司令部八十
    年鑑驗字第一七四六號函可參。本件被告於本院審理時雖供
    稱：九十五年十月十八日被查獲後每天都施用毒品海洛因云
    云，然除被告於九十五年十二月二十一日下午八時五十分許
    採尿前五日內施用毒品海洛因之事實有驗尿報告在卷 (九十
    六年度毒偵字第九十一號警訊卷)及毒品海洛因、注射針筒
    扣案 (九十六年度毒偵字第九十一號)可資佐證外，並無其
    他證據可證被告於九十五年十月十七日至九十五年十二月十
    六日下午八時五十分前之間有施用毒品海洛因之事實，此部
    分被告施用毒品海洛因之犯行，距上開判罪部分近二個月，
    顯乏集合犯實質上一罪之關係，本院無從併辦，應退回移送
    單位由檢察官另行偵辦。
四、據上論斷，應依刑事訴訟法第三百六十八條，判決如主文。
    本案經檢察官甲○○到庭執行職務。
中　　華　　民　　國　　96　　年　　5 　　月　　31　　日
            刑事第九庭    審判長法　官　康　應　龍
                                法　官  趙  春  碧
                                法　官  余  仕  明
上列正本證明與原本無異。
如不服本判決應於收受送達後十日內向本院提出上訴書狀，其未
述上訴之理由者並得於提起上訴後十日內向本院補提理由書 (
均須按他造當事人之人數附繕本)。
                                書記官  姚  錫  鈞
中　　華　　民　　國　　96　　年　　6 　　月　　1 　　日
